【裁判字號】    92,易,397
【裁判日期】    920609
【裁判案由】    違反保護令罪等
【裁判全文】
臺灣屏東地方法院刑事判決                          九十二年度易字第三九七號
    公  訴  人  臺灣屏東地方法院檢察署檢察官
    被      告  乙○○
右被告因違反保護令等案件，經檢察官提起公訴（九十二年度偵緝字第八十四號）及
移送併案審理（九十二年度偵字第二二八一號），本院判決如左：
    主  文
乙○○連續違反法院依家庭暴力防治法第十三條所為禁止實施家庭暴力行為之裁定，
處有期徒刑伍月，如易科罰金以佰元折算壹日，緩刑貳年，緩刑期內付保護管束。
扣案之銼刀二支沒收。
    事  實
一、乙○○與甲○○為夫妻關係，二人有家庭暴力防治法第三條第一款所定之家庭成
    員關係，因乙○○於民國九十一年間曾對甲○○有不法侵害行為，經甲○○聲請
    本院於九十一年十月二十五日，裁定核發「禁止乙○○對甲○○實施身體或精神
    上不法侵害行為，並不得直接或間接對於甲○○為騷擾行為」等保護事項之九十
    一年度家護字第四○七號民事通常保護令，有效期間一年；詎乙○○於同年十一
    月五日收受該保護令後，仍不思警惕，復基於概括犯意，於（一）九十一年十二
    月五日下午五時二十分許，飲酒後至屏東縣萬丹鄉○○村○○路○段三七○號甲
    ○○上班之公司前，以徒手將甲○○所有車牌ＷＭ─四六九五號自小客車前輪洩
    氣，並當場大聲叫，騷擾甲○○，（二）九十二年五月四日凌晨一時五十分許
    ，又在屏東縣潮州鎮○○里○○路二十四號住處，持竹筷（未扣案）及銼刀恐嚇
    甲○○稱：「要刺妳的眼睛及心臟」等語，致使甲○○心生畏懼，危害於安全，
    違反上開民事通常保護令。嗣經甲○○報警查獲，並扣得乙○○所有銼刀二支。
二、案經屏東縣警察局屏東分局報請臺灣屏東地方法院檢察署檢察官偵查起訴及移送
    併案審理。
    理  由
一、訊之被告乙○○雖否認有前揭犯行，辯稱：「第一次是我太太叫我去開車回家，
    我聽到輪胎有漏氣聲，才將氣嘴銷緊；第二次是向我太太說使用銼刀如果不小心
    刺到心臟或眼睛，很快就會死掉，並非恐嚇我太太」云云；惟查：
１、右揭事實，已據被害人甲○○指述甚詳。
２、被告於事實欄編號（一）所載時地，將甲○○自小客車前輪洩氣，並在場大聲叫
    騷擾甲○○之事實，亦經當時據報前往處理之屏東分局萬丹分駐所員警吳榮展
    於偵查中證述明確，復有偵查報告及現場照片在卷可佐。
３、事實欄編號（二）部分之犯罪事實，並據被告女兒楊璿曲於警訊中證稱：「因我
    父親跟我母親吵架，我公親威脅我母親且拿二支竹筷子說要刺我母親眼睛，並且
    說要在我母親心臟插二刀，然後我父親就去拿筷子刺向我母親，經我阻擋所以我
    母親沒有被插到眼睛」、「我父親可能是在我下樓前拿二支銼刀威脅我母親，我
    下樓時看見那二支銼刀放在客廳桌上」、「我母親沒有受傷，我在勸架時被我父
    親拉扯右手臂挫傷」等語甚明。
４、此外，復有扣案之銼刀二支及被告女兒楊璿曲手傷照片在卷可資佐證，被告所辯
    顯屬卸責之詞，非可採信；本件事證已明，被告犯行應堪認定。
二、核被告所為，係違反法院依家庭暴力防治法第十三條所為禁止實施家庭暴力及直
    接或間接騷擾行為之通常保護令裁定，事實欄編號（一）部分，犯同法第五十條
    第二款之違反保護令罪；事實欄編號（二）部分，犯同法第五十條第一款之違反
    保護令罪及刑法第三百零五條之恐嚇危害安全罪，所犯二罪間，有方法結果之牽
    連關係，應從一重依家庭暴力防治法第五十條第一款之罪處斷。被告二次違反保
    護令犯行，均係在同一保護令有效期間內所為，時間接近，罪名相同，顯係基於
    概括犯意反覆為之，應依連續犯規定以一罪論，並加重其刑。公訴人併案意旨雖
    未論及恐嚇危害安全罪，惟因該部分與違反保護令罪部分有裁判上一罪之牽連關
    係，本院自可一併審究，併此敘明。爰審酌被告素行、本案犯罪之動機、目的、
    手段、被害人所受侵害及被告犯後態度等一切情狀，量處如主文所示之刑，並諭
    知易科罰金之折算標準。另查，被告前未曾受有期徒刑以上刑之宣告，有臺灣高
    等法院被告全國前案紀錄表在卷可稽，本件雖因夫妻糾紛而有侵害騷擾配偶甲○
    ○之行為，然事後已取得甲○○之諒解，經其表示不再追究，願再給被告一次機
    會，經此偵審科刑教訓，當知所警惕，並為維護其家庭和諧，本院認其所受宣告
    之刑，以暫不執行為適當，爰併宣告緩刑貳年，緩刑期內付保護管束，以啟自新
    。扣案之銼刀二支，為被告所有供犯罪所用之物，併依法宣告沒收。
三、據上論斷，應依刑事訴訟法第二百九十九條第一項前段，家庭暴力防治法第五十
    條第一款、第二款、第三十條第一項，刑法第十一條前段、第三百零五條、第五
    十五條、第五十六條、第四十一條第一項、第七十四條第一款、第三十八第一項
    第二款，罰金罰鍰提高標準條例第一條前段、第二條判決如主文。
中      華      民      國      九十二    年      六    月      九      日
                                      臺灣屏東地方法院刑事第四庭
                                          法  官
右正本證明與原本無異。
如不服本判決應於收受本判決送達後十日內向本院提出上訴書狀，其未敘述上訴理由
者，並得於提起上訴後十日內向本院補提理由書狀（均須按他造當事人之人數附繕本
 ）「切勿逕送上級法院」
                                          書記官  張儷薾
中      華      民      國      九十二    年      六    月      九      日
附錄本判決論罪之法條：
家庭暴力防治法第五十條
違反法院依第十三條、第十五條所為之下列裁定者，為本法所稱之違反保護令罪，處
三年以下有期徒刑、拘役或科或併科新台幣十萬元以下罰金︰
一、禁止實施家庭暴力行為。
二、禁止直接或間接騷擾、接觸、通話或其他連絡行為。
三、命遷出住居所。
四、遠離住居所、工作場所、學校或其他特定場所。
五、命完成加害人處遇計畫：戒癮治療、精神治療、心理輔導或其他治療、輔導。
中華民國刑法第三百零五條
以加害生命、身體、自由、名譽、財產之事，恐嚇他人致生危害於安全者，處二年以
下有期徒刑、拘役或三百元以下罰金。


司法院資訊處製作；財團法人民間司法改革基金會備份。
